【裁判字號】    98,交聲,163
【裁判日期】    980630
【裁判案由】    違反道路交通管理處罰條例聲明異議
【裁判全文】
臺灣花蓮地方法院刑事裁定             98年度交聲字第163號
原處分機關  交通部公路總局臺北區監理所花蓮監理站
異  議  人
即受處分人  甲○○
上列異議人即受處分人因違反道路交通管理處罰條例案件，對於
交通部公路總局臺北區監理所花蓮監理站中華民國 98年4月28日
所為之處分（處分案號：花監違字第裁44-P00000000號）聲明異
議，本院裁定如下：
    主  文
異議駁回。
    理  由
一、原處分機關處分意旨略以：異議人即受處分人（下稱異議人
    ）甲○○於民國98年3月10日零時55分許，駕駛車牌號碼5GH
    -986號重型機車，在花蓮縣花蓮市○○路○段（國福大橋）
    ，因「駕車行經有燈光號誌管制之交岔路口闖紅燈」之違規
    ，經花蓮縣警察局花蓮分局掣發花警交字第P00000000 號舉
    發違反道路交通管理事件通知單，並移送原處分機關，原處
    分機關即依道路交通管理處罰條例第 53條第1項，裁處異議
    人罰鍰新臺幣（下同）1,800元，罰鍰限於98年5月28日前繳
    納，並註明上開罰鍰逾期不繳納之處分。
二、異議人異議意旨則以：當時其過綠燈時手機響，放慢速度看
    一下就關大燈停在路邊接手機，警察過來時其還主動給他們
    行照、駕照，但警察沒說什麼就直接開闖紅燈，太誇張，而
    聲明異議，請求撤銷原處分等語。
三、按汽車駕駛人，行經有燈光號誌管制之交岔路口闖紅燈者，
    處新臺幣1,800元以上5,400元以下罰鍰，道路交通管理處罰
    條例第53條第1項定有明文。
四、經查：
（一）異議人於98年3月10日零時55分許，駕駛車牌號碼5GH-986
      號重型機車，在花蓮縣花蓮市○○路○段（國福大橋），
      因「駕車行經有燈光號誌管制之交岔路口闖紅燈」之違規
      ，經花蓮縣警察局花蓮分局掣發花警交字第 P00000000號
      舉發違反道路交通管理事件通知單之事實，業據證人乙○
      ○即花蓮縣警察局花蓮分局警員於本院調查中結證屬實，
      並有該舉發違反道路交通管理事件通知單乙紙在卷可稽，
      且為異議人即受處分人所不爭執。
（二）異議人雖辯稱其係綠燈時手機響，就關大燈停在路邊接手
      機，並無闖紅燈云云。惟異議人於前開時地確實有行經有
      燈光號誌管制之交岔路口闖紅燈等情，業據當時執行巡邏
      勤務之花蓮縣警察局花蓮分局警員乙○○於本院調查中結
      證稱：當時其在執行機動巡邏勤務，對於重大違規、危害
      治安部分盤查，內容包含交通稽查。舉發當其行經花蓮市
      ○○路○段東往西方向，離國福大橋約有 150公尺，發現
      對向1部重型機車闖紅燈，當時對向就只有1部機車，且凌
      晨時間號誌很清楚，其看到燈號時已經是紅燈了，其等有
      開警示燈，闖紅燈的過程中，在十字路口中間關掉車燈行
      駛，當其等發現異議人關掉車燈後就懷疑他有逃避的感覺
      ，就在道路的缺口迴轉要對異議人盤查，當時異議人已經
      闖過十字路口，停在距離十字路口約 100公尺遠的距離，
      機車是已經熄火的狀態，其問異議人為何要闖紅燈，異議
      人辯稱他停在路邊要收行動電話，沒有在講電話；異議人
      拒簽舉發違反道路交通管理事件通知單，也不承認有闖紅
      燈等語。業已詳細證述舉發當時情形，足徵證人乙○○對
      於本件違規舉發事件記憶當屬鮮明，且當時亦無其他機車
      行經該處而有誤認之可能。證人乙○○復提出舉發當時之
      錄影光碟為證，經本院勘驗結果，內容核與證人乙○○證
      述情節相符，足徵證人乙○○證述信而有徵。參諸證人乙
      ○○既為依法執行公務之人，與異議人即受處分人素不相
      識，亦無任何怨隙，其偶然發現本件違規事實，衡情當不
      至甘冒涉犯偽證罪之風險虛構違規事實，或設詞誣攀異議
      人之理，故前開證人之證言，誠為平允可信。此外並有花
      蓮縣警察局花蓮分局98年4月1日花市警交字第0980007892
      號函、自強派出所11人勤務分配表、花蓮縣警察局花蓮分
      局交通違規申訴調查表交辦單舉發單詳細資料、基本資料
      各乙紙、現場照片 5幀等件附卷足憑。異議人空言否認其
      行經有燈光號誌管制之交岔路口闖紅燈，顯係卸責之詞，
      尚難採信。
（三）綜上所述，本件異議人前開違規事實，洵堪認定。從而原
      處分機關依照前開規定科處異議人即受處分人罰鍰 1,800
      元，於法並無違誤。本件異議為無理由，應予駁回。
據上論斷，依道路交通案件處理辦法第19條，裁定如主文
中    華    民    國    98    年    6     月    30    日
                  交通法庭      法  官  張宏節
上列正本證明與原本無異。
如對本裁定不服，應於送達後 5日內，向本院提出抗告狀（應抄
附繕本）。
中    華    民    國    98    年    6     月    30    日
                                書記官


司法院資訊處製作；財團法人民間司法改革基金會備份。
